Minutes et répertoires du notaire Charles DUPUYS, 29 janvier 1683 - 25 juin 1726 (étude XXXIV)
Archives nationales
- Minutes de Charles DUPUYS, 2 janvier 1683 - août 1726; MC/ET/XXXIV/227 - MC/ET/XXXIV/438
  - Minutes. 1719, mars - 1719, mai, mars 1719 - mai 1719; MC/ET/XXXIV/399
    - Devis et marché reconnus des ouvrages de maçonnerie, charpenterie etc... en une maison sise rue Saint-Victor, pour exhaussement, augmentations et changements, par Jean Jamoy, maître maçon., 20 avril 1719; MC/ET/XXXIV/399
      Dessin, élévation.
      devis; marché; Saint-Victor (rue); Jamoy, Jean; maçon
    - Laurent (Pierre) menuisier rue des Beaujolais § obligation, 24 avril 1719; MC/ET/XXXIV/399
      obligation; Laurent, Pierre
    - Platau (Claude) maçon fg. Saint Denis § quittance, 25 avril 1719; MC/ET/XXXIV/399
      quittance; Platau, Claude
    - Chapart (Jacques) maître lapidaire rue de Harlay § Inventaire après décès de .., 27 avril 1719; MC/ET/XXXIV/399
      inventaire; Chapart, Jacques
    - Marion (Nicolas) marchand lapidaire joaillier quai de l'Horloge du Palais § Mariage de la fille de .., 18 mai 1719; MC/ET/XXXIV/399
      contrat de mariage; Marion, Nicolas
    - Belhomme (Pierre) peintre sur le quai de la Vieille Vallée § Mariage de .., 18 mai 1719; MC/ET/XXXIV/399
      contrat de mariage; Belhomme, Pierre
    - Moré (Simon), marchand orfèvre, rue des Arcis § Traité d'office, 24 mai 1719; MC/ET/XXXIV/399
      traité d'office; Moré, Simon
  - Minutes. 1719, juin - 1719, août, juin 1719 - août 1719; MC/ET/XXXIV/400
    - Barat (Antoine) menuisier rue Boucherat § Mariage de .., 5 juin 1719; MC/ET/XXXIV/400
      contrat de mariage; Barat, Antoine
    - Inventaire après décès de Marie Madeleine DEHOURY, dressé à la requête de Nicolas GAILLARD, son mari, maître à danser, sur le pont Notre-Dame., 28 juin 1719; MC/ET/XXXIV/400
      inventaire après décès; Notre-Dame (pont); Gaillard, Nicolas; Dehoury, Marie Madeleine; enseignant; danseur
    - Marion (Nicolas) marchand lapidaire joaillier quai de l'Horloge du Palais § Inventaire après décès de .., 5 juillet 1719; MC/ET/XXXIV/400
      inventaire; Marion, Nicolas
    - Audouÿ (Pierre) maçon rue de la Vannerie § Obligation, 7 juillet 1719; MC/ET/XXXIV/400
      obligation; Audouÿ, Pierre
    - Hamon (Martin), orfèvre, à Redon en Bretagne § Mariage du fils de feu .., 16 juillet 1719; MC/ET/XXXIV/400
      contrat de mariage; Hamon, Martin
    - Hamon (Martin), orfèvre, cour de Lamoignon § Mariage de .., 16 juillet 1719; MC/ET/XXXIV/400
    - Quittance concernant Antoine Dieu, peintre ordinaire du roi, rue du Marché-Pallu., 20 juillet 1719; MC/ET/XXXIV/400
      quittance; Marché-Palu (rue du); Dieu, Antoine; peintre
    - Bono (Charles) entrepreneur de bâtiments à Paris § Devis et marché (réparations), 20 juillet 1719; MC/ET/XXXIV/400
      devis; marché; Bono, Charles
    - Belleroze (François) joaillier à Paris § Mariage du fils de feu .., 30 juillet 1719; MC/ET/XXXIV/400
      contrat de mariage; Belleroze, François
    - Belleroze (Jean) joaillier rue Saint Victor § Mariage de .., 30 juillet 1719; MC/ET/XXXIV/400
      contrat de mariage; Belleroze, Jean
    - Mahon (Antoine) maître maçon, entrepreneur de bâtiments rue du Vertbois § Constitution, 30 juillet 1719; MC/ET/XXXIV/400
      constitution de rente; Mahon, Antoine
  - Minutes. 1719, septembre, septembre 1719; MC/ET/XXXIV/401
    - Lambert (Jean Baptiste) maître graveur quai des Morfondus § Mariage de .., 3 septembre 1719; MC/ET/XXXIV/401
      contrat de mariage; Lambert, Jean Baptiste
    - Lambert (Jean) maître maçon quai des Morfondus § Mariage du fils de .., 3 septembre 1719; MC/ET/XXXIV/401
      contrat de mariage; Lambert, Jean
    - Pacart (Gilbert) maître maçon, entrepreneur de bâtiments rue de Bièvre § quittance, 9 septembre 1719; MC/ET/XXXIV/401
      quittance; Pacart, Gilbert
    - Inventaire après décès de François Lusson, marquis de Bon-Repos, rue de Grenelle., 11 septembre 1719; MC/ET/XXXIV/401
      Tapisseries: Jeux d'enfants, Sept merveilles (1600 l.), Histoire de Joseph (5000 l.), suite des Jeux d'enfants.
      inventaire après décès; Grenelle (rue de); Lusson, François
    - Baillet (Pierre) marchand faïencier rue de la Barillerie § bail, 13 septembre 1719; MC/ET/XXXIV/401
    - Tavernier (Jean Gaspard) marchand joaillier rue de Guénégaud § transport de bail, 20 septembre 1719; MC/ET/XXXIV/401
      bail; Tavernier, Jean Gaspard
    - Leclerc (Guillaume) maître sculpteur rue de Gesvres § bail, 24 septembre 1719; MC/ET/XXXIV/401
      bail; Leclerc, Guillaume
  - Minutes. 1719, octobre, octobre 1719; MC/ET/XXXIV/402
    - Lecat (Paul) maître horloger Cour du Palais § alloué, 12 octobre 1719; MC/ET/XXXIV/402
      Lecat, Paul
    - horloger (apprentissage) § Contrat pour 6 ans entre Jean Boulant, huissier en la chambre des bâtiments, et Claude Gribet, maître horloger, au profit de Nicolas Jeans Boulant, âgé de 15 ans, fils de Jean. Logé, nourri et blanchi par son maître. Moyennant 400 livres., 12 octobre 1719; MC/ET/XXXIV/402
    - horloger (alloué) § Contrat pour 2 ans entre Etienne Boury, cordonnier, et Paul Lecat, maître horloger, au profit de Simon Boury, âgé de 17 ans, fils d'Etienne. Logé, nourri et blanchi par son maître. Moyennant 100 livres., 12 octobre 1719; MC/ET/XXXIV/402
    - Vernier (Pierre) Serrurier rue Sainte Avoie § Mariage de .., 17 octobre 1719; MC/ET/XXXIV/402
      contrat de mariage; Vernier, Pierre
    - Inventaire après décès de Charles Lesage, prêtre docteur en Sorbonne, dont prisée de la bibliothèque avec 2 feuillets de livres dont les œuvres de saint Augustin., 20 octobre 1719; MC/ET/XXXIV/402
      inventaire après décès; Lesage, Charles; prêtre; docteur d'université
    - Inventaire après décès de Françoise Tranchard, veuve de Jean Despèches, peintre ordinaire du roi., 24 octobre 1719; MC/ET/XXXIV/402
      Quelques tableaux avec sujets, sans nom d'auteur.
      inventaire après décès; Despèches, Jean; Tranchard, Françoise (16..-1719); peintre
    - Lespicier (Adrian) maître graveur rue de la Vieille Draperie § quittance au roi, 26 octobre 1719; MC/ET/XXXIV/402
      quittance; Lespicier, Adrian
    - Contrat de mariage de la fille de Claude Pavillon, peintre du roi, cul-de-sac Matignon., 29 octobre 1719; MC/ET/XXXIV/402
      contrat de mariage; Pavillon, Claude; peintre
  - Minutes. 1719, novembre, novembre 1719; MC/ET/XXXIV/403
    - Dobremel (Pierre) marchand tapissier rue de la Verrerie § Mariage de la fille de .., 11 novembre 1719; MC/ET/XXXIV/403
      contrat de mariage; Dobremel, Pierre
    - Quesnel (Jacques), maître peintre, rue de Clery § Inventaire après décès de la fille de .., 15 novembre 1719; MC/ET/XXXIV/403
      inventaire; Quesnel, Jacques
    - Benard (Michel) Sculpteur aux Gobelins § transport de rente, 25 novembre 1719; MC/ET/XXXIV/403
      transport de droits; Benard, Michel
  - Minutes. 1719, décembre, décembre 1719; MC/ET/XXXIV/404
    - Courtois (Pierre) maître maçon rue Michel Le comte § Quittance, 12 décembre 1719; MC/ET/XXXIV/404
      quittance; Courtois, Pierre
    - Guy (François) maître fondeur rue de la Licorne § inventaire après décès de la femme de .., 13 décembre 1719; MC/ET/XXXIV/404
      inventaire; Guy, François
    - Perichon (Etienne Antoine) maître graveur rue de Harlay § procurations, 13 décembre 1719; MC/ET/XXXIV/404
      procuration; Perichon, Etienne Antoine
    - Despots (Charles), marchand orfèvre, rue Bertin Poirée § Apprentissage, 14 décembre 1719; MC/ET/XXXIV/404
      contrat d'apprentissage; Despots, Charles
    - Orfèvre (apprentissage) § Contrat pour 3 ans entre Charles Despoz, marchand orfèvre, et Thomas Michelon, marchand orfèvre, au profit de Gabriel Despoz, âgé de 15 ans, fils de Charles. Logé, nourri et blanchi par son maître. Moyennant 400 livres., 14 décembre 1719; MC/ET/XXXIV/404
    - Pitan (Jacques) horloger à Versailles § transaction, 18 décembre 1719; MC/ET/XXXIV/404
      accord; Pitan, Jacques
    - Lambert (Gilles) maçon rue Mouffetard § obligation, 18 décembre 1719; MC/ET/XXXIV/404
      obligation; Lambert, Gilles
  - Minutes. 1720, janvier, janvier 1720; MC/ET/XXXIV/405
    - Leger (Pierre), maître peintre, à Roucy § quittance, 2 janvier 1720; MC/ET/XXXIV/405
      quittance; Leger, Pierre
    - Landois (Michel), peintre, de l'académie de Saint-Luc rue de la Pelleterie § liquidation, 22 janvier 1720; MC/ET/XXXIV/405
    - Michel (Dominique), maître menuisier, cour de Lamoignon § Bail, 30 janvier 1720; MC/ET/XXXIV/405
    - Deserre (François), marchand orfèvre joaillier, au Pont au Change § Vente de maison, 7 février 1720; MC/ET/XXXIV/405
      acte de vente; Deserre, François
    - Lechesne (Pierre) marchand faïencier rue de la Barillerie § bail, 20 février 1720; MC/ET/XXXIV/405
      bail; Lechesne, Pierre
    - Bono (Charles) maître maçon rue du Bout du Monde § Quittance, 20 février 1720; MC/ET/XXXIV/405
      quittance; Bono, Charles
  - Minutes. 1720, février, février 1720; MC/ET/XXXIV/406
    - Quittance de Charles de Saint-Germain, maître maçon, entrepreneur de bâtiments, aux religieux du prieuré de Saint-Denis-de-la-Châtre., 9 février 1720; MC/ET/XXXIV/406
      Avec le devis de maçonnerie, charpenterie etc... pour reconstruire le passage où est la sacristie et pour faire une sacristie de la chambre commune.
      quittance; Saint-Germain, Charles de; chef d'entreprise; maçon
  - Minutes. 1720, mars, mars 1720; MC/ET/XXXIV/407
    - Mercier (Louis Médard) maître doreur rue Saint Louis § bail, 7 mars 1720; MC/ET/XXXIV/407
      bail; Mercier, Louis Médard
    - Cadolle (Pierre) Sculpteurs; au port au Platre § Constitution, 12 mars 1720; MC/ET/XXXIV/407
      constitution de rente; Cadolle, Pierre
    - Josset (Antoine) maître fondeur cour de Lamoignon § Vente, 13 mars 1720; MC/ET/XXXIV/407
      acte de vente; Josset, Antoine
    - Rousseau (Pierre) maître maçon rue de Berry § Consentement, 22 mars 1720; MC/ET/XXXIV/407
    - Chandelier (François) maçon à Fontenay aux Roses § bail à la veuve de .., 23 mars 1720; MC/ET/XXXIV/407
      bail; Chandelier, François
  - Minutes. 1720, avril, avril 1720; MC/ET/XXXIV/408
  - Minutes. 1720, mai, mai 1720; MC/ET/XXXIV/409
    - Roumier (François) maître sculpteur rue de Bourbon § bail à -, 2 mai 1720; MC/ET/XXXIV/409
      bail; Roumier, François
    - Berthe (Julien), marchand orfèvre, rue Jean Lantier § Mariage de .., 13 mai 1720; MC/ET/XXXIV/409
      contrat de mariage; Berthe, Julien
    - Berthe (François), marchand orfèvre, à Paris § Mariage du fils de feu .., 13 mai 1720; MC/ET/XXXIV/409
      contrat de mariage; Berthe, François
  - Minutes. 1720, juin, juin 1720; MC/ET/XXXIV/410
    - Gourdin (Charles) doreur et peintre rue de la Chartellerie § Vente, 1er juin 1720; MC/ET/XXXIV/410
      acte de vente; Gourdin, Charles
    - Carnay (Germain) marchand joaillier lapidaire place Dauphine. § Mariage de la fille de..., 13 juin 1720; MC/ET/XXXIV/410
      contrat de mariage; Carnay, Germain
    - Rinard (Samuel), marchand orfèvre joaillier, à Paris § Mariage du fils de feu .., 13 juin 1720; MC/ET/XXXIV/410
      contrat de mariage; Rinard, Samuel
    - Rinard (Julien), marchand orfèvre, rue de Harlay § Mariage de .., 13 juin 1720; MC/ET/XXXIV/410
      contrat de mariage; Rinard, Julien
    - Ferry (Paul) graveur rue de la Calandre § Partage, 15 juin 1720; MC/ET/XXXIV/410
      partage; Ferry, Paul
    - Piénoir (François) ébéniste rue de Charenton § Inventaire après décès de .., 17 juin 1720; MC/ET/XXXIV/410
      inventaire; Piénoir, François
    - Martinot (Jerome) horloger, valet de chambre du roi sur le quai de l'Horloge du palais § quittance à .., 20 juin 1720; MC/ET/XXXIV/410
      quittance; Martinot, Jérome
    - Babault (Jean), marchand orfèvre, bourgeois de Paris § Transport de la veuve de .., 28 juin 1720; MC/ET/XXXIV/410
      cession; Babault, Jean
    - Procuration apportée concernant Claude-Lucas Dessoriers, graveur ordinaire du roi, rue Jacinthe., 29 juin 1720; MC/ET/XXXIV/410
      Pièce annexe: procuration audit Dessoriers.
      procuration; Jacinthe (rue); Dessoriers, Claude Lucas; graveur
  - Minutes. 1720, juillet, juillet 1720; MC/ET/XXXIV/411
    - Devis et marché de maçonnerie, charpenterie etc... pour achever un bâtiment commencé à Montsivry, proche de la paroisse de Villejuive, et élever une aile semblable, par Charles Bono, maître maçon., 7 juillet 1720; MC/ET/XXXIV/411
      Précisions sur les lieux: Monsivry (Villejuif, Val-de-Marne); Villejuif (Val-de-Marne)--Monsivry
      devis; marché; Villejuif (Val-de-Marne); Bono, Charles; maçon
    - Lescardée (Octave), marchand orfèvre, sur le pont Saint-Michel § Bail, 10 juillet 1720; MC/ET/XXXIV/411
      bail; Lescardée, Octave
    - Bonneval (Jean Luc) marchand mercier joaillier rue de la Calandre § apprentissage, 17 juillet 1720; MC/ET/XXXIV/411
      contrat d'apprentissage; Bonneval, Jean Luc
    - joaillier (apprentissage) § Contrat pour 3 ans entre Gilbert De la Rouzière, avocat au parlement, et Jean Luc Bonneval, marchand joaillier, au profit de Jean Marie Perret, âgé de 25 ans, neveu de Gilbert. Logé, nourri et blanchi par son maître, Moyennant 100 livres., 17 juillet 1720; MC/ET/XXXIV/411
    - Martinot (Jerome) maître horloger, valet de chambre interdit du roi § Quittance de la femme de .., 18 juillet 1720; MC/ET/XXXIV/411
    - Gaurgeran (Jean Joseph), marchand orfèvre joaillier, rue de Harlay § Bail, 19 juillet 1720; MC/ET/XXXIV/411
      bail; Gaurgeran, Jean Joseph
    - Perichon (Etienne Antoine) maître graveur rue de Harlay § Remise et quittances, 20 juillet 1720; MC/ET/XXXIV/411
      quittance; Perichon, Etienne Antoine
    - Chrestien (Jacques) maître doreur rue aux Ourses § Inventaire après décès de .., 23 juillet 1720; MC/ET/XXXIV/411
      inventaire; Chrestien, Jacques
    - Perichon (Etienne Antoine) maître graveur § quittance, 28 juillet 1720; MC/ET/XXXIV/411
  - Minutes. 1720, août, août 1720; MC/ET/XXXIV/412
    - Clergue (Antoine) maître menuisier grande rue du fg. Saint-Jacques § bail à .., 1er août 1720; MC/ET/XXXIV/412
      bail; Clergue, Antoine
    - Dubus (Nicolas) maître serrurier à Paris § quittance de la veuve de .., 4 août 1720; MC/ET/XXXIV/412
      quittance; Dubus, Nicolas
    - Petit (Charles), maître peintre, Pont Notre Dame § don mutuel, 11 août 1720; MC/ET/XXXIV/412
      donation; Petit, Charles
    - Pottier (Vast) maître serrurier rue du Bac § bail, 18 août 1720; MC/ET/XXXIV/412
      bail; Pottier, Vast
    - Jarry (Richard), marchand orfèvre, quai des Orfèvres § Quittance, 20 août 1720; MC/ET/XXXIV/412
      quittance; Jarry, Richard
  - Minutes. 1720, septembre, septembre 1720; MC/ET/XXXIV/413
    - FROULAY (René de) chevalier Cte. de Tessé § Quittance à René de FROULAY héritier de Jehan de La Ferrière, son aïeul maternel, 14 août 1603; MC/ET/XXXIV/413; fol. II/C/XXVIII
      quittance; Froulay, René de; La Ferrière, Jehan de
    - Larsé (Jean François) maître horloger rue Pagevin § réduction de rente, 1er septembre 1720; MC/ET/XXXIV/413
      Larsé, Jean François
    - Michel (Dominique), maître menuisier, cour de Lamoignon § Constitution, 6 septembre 1720; MC/ET/XXXIV/413
      constitution de rente; Michel, Dominique
    - Gourlin (Henri) maître fondeur rue de la Vieille Draperie § Inventaire après décès de .., 7 septembre 1720; MC/ET/XXXIV/413
      inventaire; Gourlin, Henri
    - Jarry (Richard), marchand orfèvre, quai des Orfèvres § Quittances en suite les unes des autres, 11 septembre 1720; MC/ET/XXXIV/413
    - Nicollié (Gabriel) maître serrurier rue d'Argenteuil § Comparution et bail, 18 septembre 1720; MC/ET/XXXIV/413
      bail; Nicollié, Gabriel
    - Duchange (Nicolas) marchand tapissier rue des Noyers § bail à .., 23 septembre 1720; MC/ET/XXXIV/413
      bail; Duchange, Nicolas
    - Marie (Pierre) Serrurier des bâtiments du roi § Constitution des héritiers de .. et Vente .. même date, 25 septembre 1720; MC/ET/XXXIV/413
      acte de vente; constitution de rente; Marie, Pierre
    - Michel (Dominique), maître menuisier, cour de Lamoignon § Vente à .., 27 septembre 1720; MC/ET/XXXIV/413
      acte de vente; Michel, Dominique
    - Michel (Dominique) maître menuisier, cour de Lamoignon § Création de pension, 27 septembre 1720; MC/ET/XXXIV/413
  - Minutes. 1720, octobre, octobre 1720; MC/ET/XXXIV/414
    - Sandrin (Louis) Serrurier à Noisy sur Marne § Quittance, 3 octobre 1720; MC/ET/XXXIV/414
      quittance; Sandrin, Louis
    - Brussart (Martin) maître doreur rue Saint André des Arts § Mariage de .., 11 octobre 1720; MC/ET/XXXIV/414
      contrat de mariage; Brussart, Martin
    - Besnier (Guillaume) maître maçon grande rue des fg. Saint-Martin § quittance, 11 octobre 1720; MC/ET/XXXIV/414
      quittance; Besnier, Guillaume
  - Minutes. 1720, novembre - 1720, décembre, novembre 1720 - décembre 1720; MC/ET/XXXIV/415
    - Inventaire après décès d'Henri Augustin Holtz, marchand libraire, quai des Grands-Augustins (avec l'inventaire des livres)., 8 novembre 1720; MC/ET/XXXIV/415
      inventaire après décès; Grands-Augustins (quai des); Holtz, Henri Augustin; libraire
    - Convention entre les habitants du quai de Gesvres, dont, André Trembley, maître peintre., 8 novembre 1720; MC/ET/XXXIV/415
      convention; Gesvres (quai de); Tramblin, André (1672-1742); peintre
    - Convention entre les habitants du quai de Gesvres concernant la sécurité dudit quai, parmi lesquels, Pierre Delaunay, maître peintre, doyen des professeurs adjoints de l'Académie Saint-Luc., 8 novembre 1720; MC/ET/XXXIV/415
      convention; Gesvres (quai de); Delaunay, Pierre; peintre; enseignant
    - Josset (Antoine) maître fondeur cour de Lamoignon § bail, 14 novembre 1720; MC/ET/XXXIV/415
      bail; Josset, Antoine
    - Inventaire après décès de Arnout Seneuse, marchand libraire, quai des Augustins (avec l'inventaire des livres trouvés dans la boutique)., 19 novembre 1720; MC/ET/XXXIV/415
      inventaire après décès; Grands-Augustins (quai des); Seneuse, Arnout; libraire
    - Lerouge (Jean Baptiste) maître brodeur fg. Saint Martin § Mariage de la fille de .., 21 novembre 1720; MC/ET/XXXIV/415
      contrat de mariage; Lerouge, Jean Baptiste
    - Meunier (Michel) maître brodeur rue Sainte Avoie § Mariage de .., 21 novembre 1720; MC/ET/XXXIV/415
      contrat de mariage; Meunier, Michel
    - Mercier (Charles) maître horloger à Paris § Délivrance de legs, 27 novembre 1720; MC/ET/XXXIV/415
      Mercier, Charles
    - Landois (Michel), peintre, de l'académie de Saint-Luc rue de la Pelleterie § délivrance de legs, 27 novembre 1720; MC/ET/XXXIV/415
    - Duguay (Jacques), orfèvre, rue Sainte-Anne § Bail à .., 28 novembre 1720; MC/ET/XXXIV/415
      bail; Duguay, Jacques
    - Deshayes (Jacques) marchand lapidaire rue de Harlay § Mariage de..., 9 décembre 1720; MC/ET/XXXIV/415
      contrat de mariage; Deshayes, Jacques
    - Michel (Dominique), maître menuisier, cour de Lamoignon § Bail, 15 décembre 1720; MC/ET/XXXIV/415
    - Description des titres étant au collège d'Arras, à Paris, rue d'Arras, faites par l'ordre du roi (14 décembre 1720)., 16 décembre 1720; MC/ET/XXXIV/415
      inventaire; Arras (rue d')
    - Legros (Louis), marchand orfèvre, sur le pont aux Changeurs § Bail à .., 19 décembre 1720; MC/ET/XXXIV/415
      bail; Legros, Louis
  - Minutes. 1721, janvier - 1721, mars, janvier 1721 - mars 1721; MC/ET/XXXIV/416
    - Mosin (Pierre), marchand orfèvre, quai Pelletier § Renonciation à la succession de son père, Pierre Mosin aussi orfèvre, 6 février 1721; MC/ET/XXXIV/416
    - Mosin (Pierre), marchand orfèvre, quai Pelletier § Convention et distribution, 28 février 1721; MC/ET/XXXIV/416
      convention; Mosin, Pierre
    - Drouet (Jacques Antoine) maître maçon rue de la Tisseranderie § transport, 6 mars 1721; MC/ET/XXXIV/416
      Drouet, Jacques Antoine
  - Minutes. 1721, avril, avril 1721; MC/ET/XXXIV/417
    - Charpentier (Florent) marchand potier d'étain rue de Gesvres § Mariage de .., 25 avril 1721; MC/ET/XXXIV/417
      contrat de mariage; Charpentier, Florent
    - Quesnel (Jacques), maître peintre, rue de Clery § transaction, 29 avril 1721; MC/ET/XXXIV/417
      accord; Quesnel, Jacques
    - Audouis (Pierre) maçon rue Mouffetard § Constitution, 28 mai 1725; MC/ET/XXXIV/417
      constitution de rente; Audouis, Pierre
  - Minutes. 1721, mai, mai 1721; MC/ET/XXXIV/418
    - Daubet (Toussaint) maître menuisier rue de la Vieille Draperie § Constitution, 2 mai 1721; MC/ET/XXXIV/418
      constitution de rente; Daubet, Toussaint
    - Lemoyne (François), maître peintre, à Paris § Mariage du fils de feu .., 2 mai 1721; MC/ET/XXXIV/418
      contrat de mariage; Lemoyne, François
    - Lemoyne (Jean Baptiste), maître peintre, entrepreneur rue des Arcis § Mariage de .., 2 mai 1721; MC/ET/XXXIV/418
      contrat de mariage; Lemoyne, Jean Baptiste
    - Mercier (Louis Medard) maître doreur; rue Saint Louis prés le Palais. § bail, 7 mai 1721; MC/ET/XXXIV/418
      bail; Mercier, Louis Medard
    - Beranger (Charles) maître menuisier rue Neuve Saint Martin § Mariage de .., 12 mai 1721; MC/ET/XXXIV/418
      contrat de mariage; Beranger, Charles
    - Godreau (Jean Baptiste) maître relieur rue des Sept Voies § Constitution, 20 mai 1721; MC/ET/XXXIV/418
      constitution de rente; Godreau, Jean Baptiste
    - Godreau (Nicolas) maître relieur rue des Sept Voies § Constitution, 20 mai 1721; MC/ET/XXXIV/418
      constitution de rente; Godreau, Nicolas
    - Godreau (Pierre) maître relieur rue des Sept Voies § Constitution, 20 mai 1721; MC/ET/XXXIV/418
      constitution de rente; Godreau, Pierre
  - Minutes. 1721, juin - 1721, août, juin 1721 - août 1721; MC/ET/XXXIV/419
    - Cadar (Marc) doreur rue des Hauts Moulins § Mariage de la fille de .., 2 juin 1721; MC/ET/XXXIV/419
      contrat de mariage; Cadar, Marc
    - Tavernier (Guillaume) marchand joaillier rue d'Harlay § Sous bail, 4 juillet 1721; MC/ET/XXXIV/419
      bail; Tavernier, Guillaume
    - Clément (Christophe) maître fondeur rue Guérin Boisseau § apprentissage, 6 juillet 1721; MC/ET/XXXIV/419
      contrat d'apprentissage; Clément, Christophe
    - Turpin (Nicolas), marchand orfèvre, sur le Pont au Change § Déclaration, 15 juillet 1721; MC/ET/XXXIV/419
      déclaration; Turpin, Nicolas
    - Blavet (Edmé) menuisier rue Saint Bernard § apprentissage du fils de .., 20 juillet 1721; MC/ET/XXXIV/419
      contrat d'apprentissage; Blavet, Edmé
    - Michel (Dominique), maître menuisier, cour de Lamoignon § Bail, 30 juillet 1721; MC/ET/XXXIV/419
    - Porlier (Nicolas) père fondeurs rue de la Vieille Draperie § Mariage du fils de .., 17 août 1721; MC/ET/XXXIV/419
      contrat de mariage; Porlier, Nicolas
    - Porlier (Nicolas) fondeur rue de la Vieille Draperie § Mariage de .., 17 août 1721; MC/ET/XXXIV/419
    - Bruneau (Dominique), peintre des bâtiments du roi, à Paris § Mariage de la fille de feu .., 24 août 1721; MC/ET/XXXIV/419
      contrat de mariage; Bruneau, Dominique
    - Pelcerf (Nicolas) maître serrurier rue Montorgueil § Consentement, 28 août 1721; MC/ET/XXXIV/419
      Pelcerf, Nicolas
    - Cheron (François) tourneur fg. Saint Denis § Mariage de .., 9 août 1727; MC/ET/XXXIV/419
      contrat de mariage; Cheron, François
  - Minutes. 1721, septembre - 1721, décembre, septembre 1721 - décembre 1721; MC/ET/XXXIV/420
    - Contrat de mise en apprentissage de sculpteur, pour 3 ans, entre Jean Triste, âgé de 29 ans, et Pierre Gohet, maître sculpteur-marbrier, logé et nourri pendant 18 mois par son maître, ensuite son maître déchargé de la nourriture lui payera 20 sous par jour moyennant 100 livres, payables par madame la chancelière., 6 septembre 1721; MC/ET/XXXIV/420
      contrat d'apprentissage; Gohet, Pierre; Triste, Jean; sculpteur; tailleur de pierre
    - Gohet (Pierre) maître sculpteur marbrier rue du Caluet § alloué, 6 septembre 1721; MC/ET/XXXIV/420
      Gohet, Pierre